【裁判字號】    90,交抗,324
【裁判日期】    900831
【裁判案由】    違反道路交通管理處罰條例
【裁判全文】
臺灣高等法院交通法庭刑事裁定                      九十年度交抗字第三二四號
    抗告人即
    受處分人  甲○○
右抗告人因違反道路交通管理處罰條例案件，不服臺灣臺北地方法院中華民國九十年
八月一日裁定（九十年度交聲字第四○五號），提起抗告，本院裁定如左：
    主  文
抗告駁回。
    理  由
一、抗告意旨略以：民國（下同）九十年三月二十一日凌晨一時許，抗告人即受處分
    人甲○○騎乘車牌ＥＦＢ—七八九號輕型機車，經引道至台北市重陽橋，行駛台
    北往蘆洲方向之機車道時，適見巡邏警車執行臨檢，遂將機車熄火，抬至人行道
    上，當時抗告人雖有飲酒，然並非行進中被攔停，且其事後猶能將當時經過情形
    詳細陳述，而警員掣單舉發後仍讓其騎乘機車離去，並未當場禁止其駕駛或吊扣
    其駕照，足徵當時其精神狀態良好；又證人即警員張庭偉並非舉發其違規之人，
    當日現場有二位警員，其中一警員先向其盤問，繼另一警員即將其機車從人行道
    牽至警車停放處，證人張庭偉於原審證稱其機車係停放於機車行駛道上云云，
    顯與事實不符；另證人張庭偉證稱當日其於三十公尺遠處見抗告人騎乘機車在台
    北重陽橋往蘆洲方向行駛，始對抗告人進行盤查云云，然開庭後受處分人至現場
    測量，測得被舉發當日其機車與警車臨檢處之距離係一百一十至一百二十公尺，
    非僅三十公尺，亦足徵證人張庭偉所言不實，原審逕採證人張庭偉之證言，認抗
    告人酒後違規駕車，實難令人甘服，為此，提起抗告。
二、查抗告人行為後，道路交通管理處罰條例業於九十年一月十七日修正，並自同年
    六月一日施行，惟依法律不溯既往之原則，自應適用本案抗告人行為時即修正前
    之道路交通管理處罰條例論處。按汽車駕駛人，飲用酒類或其他類似物後其吐氣
    所含酒精濃度超過每公升○．二五毫克或血液中酒精濃度超過百分之○．○五以
    上者，不得駕車，為道路交通安全規則第一百十四條第二款所明定。又汽車駕駛
    人，駕駛汽車有酒精濃度過量之情形者，處新臺幣（下同）六千元以上一萬二千
    元以下罰鍰，並當場禁止其駕駛及吊扣其駕駛執照六個月；道路交通管理處罰條
    例所指汽車，包括機器腳踏車，本案行為時道路交通管理處罰條例第三十五條第
    一項第一款及第三條第八款亦分別定有明文。
三、原裁定認抗告人於九十年三月二十一日凌晨一時三十分許，在台北市重陽橋下麵
    攤飲酒後，其呼氣酒精濃度已達每公升○．五三毫克，猶騎乘車牌ＥＦＢ—七八
    九號輕型機車，沿重陽橋台北往蘆洲方向行駛，在重陽橋上經警掣單舉發之事實
    ，業據證人即掣單舉發之警員張庭偉於原審證稱前揭時間，其確見抗告人騎乘機
    車由台北往蘆洲方向行駛於重陽橋之機車道上，抗告人因見彼等於附近執行臨檢
    ，故將上開機車停於橋中，當時警方巡邏車正停放於汽車道上，與抗告人之機車
    相距約三公尺，經其央請二位同事趨前盤查，發現抗告人飲酒，乃對抗告人實施
    酒精測試，當時抗告人亦自承酒後騎車，且於舉發通知單上簽名等語，並提出經
    抗告人簽收之舉發違反道路交通管理事件通知單影本一紙為證，而抗告人經測試
    ，其呼氣酒精濃度為每公升○．五三毫克，亦有酒精濃度測試表可憑，質之抗告
    人亦自承當日其確酒後騎車上重陽橋等情，是抗告人上開違規事實，事證明確。
    抗告意旨雖以警方對其臨檢時，其已將車停放於人行道，並非騎車行進中被攔停
    ，且當時其精神狀態良好，並無不能安全駕車之情事；又警車與其機車距離係一
    百一十公尺至一百二十公尺，並非三十公尺云云。惟抗告人是否於臨檢前即主動
    將機車熄火停車，該機車係停放於人行道或機車道上，其飲酒後精神狀態是否良
    好，被舉發時受處分人機車與警方巡邏車之距離係三十公尺或一百一十公尺等各
    節，核均與抗告人酒後駕車違規事實之認定無關，抗告人執以否認違規，委無足
    取。從而，原處分機關裁處抗告人罰鍰六千元並吊扣駕駛執照六個月，即無不合
    。原裁定據以認定抗告人酒後駕車，駁回其對該裁決之異議，經核並無違誤。抗
    告人猶執陳詞指摘原裁定不當，為無理由，應予駁回。
四、據上論結，應依道路交通案件處理辦法第二十六條，刑事訴訟法第四百十二條，
    裁定如主文。
中      華      民      國    九十      年      八      月    三十一    日
                              臺灣高等法院交通法庭
                                  審判長法  官  許  增  男
                                        法  官  黃  鴻  昌
                                        法  官  蔡  彩  貞
右正本證明與原本無異。
不得再抗告。
                                        書記官  張  淑  芬
中      華      民      國  九十     年     九    月       五       日


司法院資訊處製作；財團法人民間司法改革基金會備份。
